【裁判字號】    97,消債更,148
【裁判日期】    970729
【裁判案由】    更生事件
【裁判全文】
臺灣臺中地方法院民事裁定           97年度消債更字第148號
    聲  請  人
    即  債務人  甲○○○○○○.
上列聲請人聲請消費者債務清理事件，本院裁定如下：
    主    文
聲請人即債務人林靜樺（即林佳儀即林秋芳）自中華民國97年 7
月29日16時30分起開始更生程序。
    理    由
一、按債務人不能清償債務或有不能清償之虞，且無擔保或無優
    先權之債務總額未逾新臺幣1200萬元者，於法院裁定開始清
    算程序或宣告破產前，得向法院聲請更生；又法院開始更生
    程序之裁定，應載明其年、月、日、時，並即時發生效力，
    消費者債務清理條例第 3條、第42條第1項、第45條第1項分
    別定有明文。
二、本件聲請人即債務人聲請意旨略以：因聲請人之財產及收入
    不足以清償債務，前曾依照中華民國銀行公會會員辦理消費
    金融案件無擔保債務協商機制與金融機構成立協商，協商條
    件為月付新台幣7000元，因聲請人當時每月薪資僅約 1萬60
    00元至 1萬7000元，在扣除自己生活必要費用，本尚可依約
    支付，惟其中有一期未如期給付，嗣雖再補繳 3個月之費用
    ，惟不被債權銀行接受，再聲請人（目前離婚）尚須扶養長
    子黃亦佑（中度殘障，現由台中市政府安置中）、長女陳麗
    雯之費用，以致無法依協商條件履行，故聲請人無力繼續履
    行原協商條件，顯係因非可歸責於己之事由致履行有重大困
    難，爰請求准予裁定開始更生生活等語。
三、經查，聲請人即債務人非從事營業活動之人，所積欠債務未
    逾1200萬元，亦有財產收入狀況說明書、前揭在職證明書、
    財政部各類所得資料清單、中華民國銀行公會會員辦理消費
    金融案件無擔保債務協商機制協議書、還款計劃書及本件債
    權人清冊暨債權總金額表等在卷可考，且經本院訊問調查屬
    實。
四、次查，聲請人即債務人固曾依中華民國銀行公會會員辦理消
    費金融案件無擔保債務協商機制成立協商，每月應還款7000
    元。惟聲請人主張其每月薪資僅約1萬6000元至1萬7000元（
    目前每月薪資約 1萬8000元），而其生活必要開支，為每月
    房租5500元、膳食費2500元、水電費1375元、扶養長子黃亦
    佑（殘障補助每月3750元）、長女陳麗雯（單親補助每月12
    00元）二人共9500元（含長子安置費3000元）、交通費 625
    元，合計 1萬9500元，亦有其提出身分證、戶籍謄本、債權
    人清冊、財產及收入狀況說明書、財團法人金融聯合徵信中
    心當事人綜合信用報告--債務人清理條例前置協商專用債權
    人清冊、財政部台灣省中區國稅財產歸屬資料清清單、財政
    部台灣省中區國稅局94、95、96年度綜合所得稅各類所得資
    料清單、房屋租賃契約書、勞工保險被保險人投保資料表、
    存摺、台中市政府兒童申請委託安置契約書、全民健康保險
    重大傷病核定審查通知書附卷可參，且其所列舉之金額，衡
    諸現今一般生活水準，尚屬相當，則其收入扣除上開必要支
    出後，顯已不足清償前所為之協商款項，則本件聲請人主張
    其有不可歸責於己之事由致履行顯有困難，堪認真實。
五、末查，聲請人即債務人又無經法院裁定開始清算或宣告破產
    之情事。從而，聲請人請求依消費者債務清理條例裁定准予
    更生，揆諸前揭規定，核無不合，應予准許。
中    華    民    國    97    年    7     月    29    日
                  民事庭法  官  顏世傑
右為正本係照原本作成
本件不得抗告
本裁定已於97年7月29日16時30分公告。
中    華    民    國    97    年    7     月    29    日
                        書記官  陳麗卿


司法院資訊處製作；財團法人民間司法改革基金會備份。
